臺灣高等法院臺中分院刑事判決　　　　　　　　　　　九十一年度上訴字第七四號
　　上　訴　人
　　即　被　告　壬○○
　　選任辯護人　張居德
右上訴人因違反著作權法案件，不服臺灣臺中地方法院九十年度訴字第二六二八號中
華民國九十年十二月七日第一審判決（起訴案號：臺灣臺中地方法院檢察署九十年度
偵字第一九二二０號），提起上訴，本院判決如左：
    主      文
原判決撤銷。
壬○○以明知為侵害著作權之物，意圖營利而交付之方法侵害他人之著作權為常業，
處有期徒刑壹年肆月，併科罰金新台幣貳拾萬元，罰金如易服勞役，以罰金總額與陸
個月之日數比例折算壹日。緩刑伍年。
扣案之盜版音樂ＣＤ肆仟柒佰陸拾玖片，均沒收。
    事      實
一、壬○○明知所販賣音樂ＣＤ係不詳姓名者擅自侵害他人著作權之盜版品（附表所
    列之被侵害歌曲，係寅○國際音樂股份有限公司、子○國際音樂股份有限公司、
    甲○國際企業股份有限公司、卯○唱片音樂股份有限公司、庚○百代股份有限公
司、丑○哥倫比亞音樂股份有限公司、辛○○股份有限公司、午○唱片股份有限
    公司、辰○國際唱片股份有限公司、丁○股份有限公司、未○唱片股份有限公司
    、丙○國際音樂股份有限公司、癸○國際音樂股份有限公司、乙○國際唱片出版
    社等十四家公司、出版社【下稱寅○等公司】所享有音樂著作權之錄音著作），
    竟自民國（下同）九十年四月初某日起，向不詳姓名之成年男子（因壬○○提供
    線索，業經警方查獲，為保護壬○○，仍稱之為不詳姓名之成年男子）以每片新
    台幣（下同）二十元之低價，購入擅自重製他人享有著作權歌曲之盜版音樂ＣＤ
    ，而基於侵害他人著作權營利為常業之犯意，自彼時起於每星期三、四或有空閒
    之晚間，在台中市○○路逢甲停車場出口處，以每片盜版音樂ＣＤ五十元之價格
    ，販賣予不特定之顧客，以所賺取之利潤維持生活。嗣於九十年十月十八日十八
    時許，為警在台中市○○路逢甲停車場出口處查獲，並扣得盜版之音樂ＣＤ四千
    七百六十九片（除附表所列之盜版音樂ＣＤ四千二百八十八片外，另有四百八十
    一片之盜版音樂ＣＤ，已無從聯繫著作權人）。
二、案經寅○等公司訴由內政部警政署保安警察第二總隊第三大隊報請臺灣臺中地方
    法院檢察署檢察官偵查起訴。
    理      由
一、訊據被告壬○○對於右揭事實坦承不諱，核與被害人寅○等公司告訴代理人戊○
    ○及己○○於警訊、朱晉輝於本院調查中指訴之情節相符（見偵查卷第六、十一
    頁，本院卷第二十六頁），且證人即當場查獲被告之員警蔡志文於本院調查中亦
    證稱：總共查扣四千七百六十九片ＣＤ，附表所示之四千二百八十八片ＣＤ係侵
    害寅○等公司之版權，另外四百八十一片ＣＤ當時雖未找到被侵害之公司，但亦
    是盜版品等語在卷（見本院卷第二十五頁），此外並有告訴人所提出之被侵害錄
    音著作權之封面外標及公司執照、營利事業登記證在卷可稽，另有扣案之盜版音
    樂ＣＤ四千七百六十九片可證，本件事證明確，被告之犯行堪以認定。
二、查被告供稱每星期三、四或其有空閒之晚間，即在上址擺攤販賣盜版之音樂ＣＤ
    ，並稱因白天上班所得之薪水不夠用，所以才販賣盜版之音樂ＣＤ貼補家用，是
    被告顯然以販賣盜版之音樂ＣＤ所得維持生活，而以此為常業無誤。核被告所為
    ，係違反著作權法第八十七條第二款，明知為侵害著作權之物，意圖營利而交付
    之方法侵害他人之著作權，並以之為常業，應依同法第九十四條之常業罪論處。
    原審以被告罪證明確，予以論罪科刑，固非無見，惟查附表所示之四千二百八十
    八片盜版音樂ＣＤ，已據寅○等公司提出告訴，自應論罪，而另扣案之四百八十
    一片盜版音樂ＣＤ，雖聯絡不到被害人，而未據提出告訴，然著作權法第九十四
    條並非告訴乃論之罪，是縱使該四百八十一片之盜版音樂ＣＤ，未據被害人提出
    告訴，仍應一併論罪，原審疏未審究上情，認被告販賣該四百八十一片之盜版音
    樂ＣＤ，未構成犯罪，即有未洽。被告上訴意旨指摘原審量刑過重，雖無理由，
    但原判決既有上述可議之處，即屬無可維持，應由本院予以撤銷改判。爰審酌被
    告販賣盜版之音樂ＣＤ，嚴重侵害著作權人之權益，而本件查扣之盜版音樂ＣＤ
    達四千七百六十九片，數量甚鉅，足見被告所為情節重大，惟考其犯罪後坦承犯
    行，尚知悔悟等一切情狀，量處如主文所示之刑，並就罰金部分諭知易服勞役之
    折算標準。末查被告未曾受有期徒刑以上刑之宣告，有臺灣臺中地方法院檢察署
    刑案資料查註紀錄表、臺灣高等法院被告全國前案紀錄表各一份在卷可查，被告
    犯後坦承犯行，並提供線索供警方查獲來源（查獲之盜版音樂ＣＤ高達數萬片，
    詳本院卷第四十九頁所附之資料），有效遏阻盜版歪風，且告訴人亦表示不願追
    究，本院認被告經此偵審教訓，應知警惕諒無再犯之虞，所宣告之刑，認以暫不
    執行為適當，併諭知緩刑五年，以勵自新。扣案之盜版音樂ＣＤ四千七百六十九
    片，為被告所有供犯罪所用之物，併予宣告沒收。
據上論結，應依刑事訴訟法第三百六十九條第一項前段、第三百六十四條、第二百九
十九條第一項前段，著作權法第九十四條，刑法第十一條前段、第四十二條第三項、
第三十八條第一項第二款、第七十四條第一款，罰金罰鍰提高標準條例第二條，判決
如主文。
本案經檢察官巳○○到庭執行職務。
中      華      民      國      九十一  年      三      月      七      日
                                臺灣高等法院臺中分院刑事第十庭
                                      審判長法  官　林　照　明
                                            法　官　盧　江　陽
                                            法　官　蔡　名　曜
右正本證明與原本無異。
如不服本判決應於收受送達後十日內向本院提出上訴書狀，其未敘述上訴之理由者並
得於提起上訴後十日內向本院補提理由書（均須按他造當事人之人數附繕本）。
                                            書記官　許  哲  禎
中      華      民      國      九十一  年      三      月      十一    日
附表
編號   盜版音樂CD名稱        數量（片） 被侵害之歌曲      被害公司
１     任賢齊  飛鳥          ４９４       飛    鳥        寅○公司
２     孫燕姿  風箏          ４２０       風    箏        子○公司
３     張學友  熱            ４０５       算    命        甲○公司
４     范偉琪  太陽          ９１         太    陽        卯○公司
５     張  宇  替身          ４５９       替    身        庚○百代公司
６     王力宏  唯一          ６９２       唯    一        丑○公司
７     吳宗憲  永保安康      ４０９       永保安康        辛○○公司
８     黃舒駿  改變0000  000       改變１９５５    午○公司
９     蔡依林  LUCK NUMBER   ３１２       看 緊 我        辰○公司
１０   徐懷鈺  MISS RIGHT    １０６       簡    訊        未○公司
１１   S H E   女朋友        １１９       冰    箱        丙○公司
１２   陳奕迅  反正是我      ２７０低等動物        丁○公司
１３   王識賢愛到無命不知驚  ４５         腳 踏 車        癸○公司
１４   唐  飛  溫柔女人心    ８           你我相欠債      乙○出版社
                            （總計４２８８片）
附錄論罪科刑之法條
著作權法第九十四條：
以犯第九十一條、第九十二條或第九十三條之罪為常業者，處一年以上七年以下有期
徒刑，得併科新台幣四十萬元以下罰金。
                                                                        Ａ
